# 预收租金的会计科目

提问人：安好 时间：2021-02-28 18:03:00
请教陈版，在新租赁准则下，一次性预收三年租金，应该计入合同负债还是预收账款，谢谢！

回答人：chenyiwei
“合同负债”是新收入准则专用的项目，不适用于新租赁准则下。由于预收 3 年租金，因此建议将未来 1 年的部分作为预收账款，未来 2 、 3 年的部分作为其他非流动负债。